臺灣士林地方法院民事裁定
111年度消債更字第10號
債  務  人  蔡旭峯  
代  理  人  陳宏彬律師
上列債務人聲請更生事件，本院裁定如下：
    主  文
蔡旭峯自中華民國一百一十一年八月一日十七時起開始更生程序
。
命司法事務官進行本件更生程序。
    理  由
一、按債務人不能清償債務或有不能清償之虞，且無擔保或無優
    先權之本金及利息債務總額未逾新臺幣（下同）1,200萬元
    者，於法院裁定開始清算程序或宣告破產前，得向法院聲請
    更生；法院開始更生程序之裁定，應載明其年、月、日、時
    ，並即時發生效力；法院裁定開始更生程序後，得命司法事
    務官進行更生程序；必要時，得選任律師、會計師或其他適
    當之自然人或法人一人為監督人，觀諸消費者債務清理條例
    （下稱消債條例）第3條、第42條第1項、第45條第1項、第1
    6條分別定有明文。
二、聲請意旨略以：伊有不能清償債務情事，前已向本院聲請與
    最大債權金融機構調解，惟調解不成立。又伊無擔保或無優
    先權之本金及利息債務總額未逾1,200萬元，且未經法院裁
    定開始清算程序或宣告破產，爰依法聲請更生等語。
三、經查，債務人所主張之上開事實，業據提出財團法人金融聯
    合徵信中心當事人綜合信用報告之前置協商專用債權人清冊
    【見本院110年度司消債調字第317號卷（下稱消債調卷）第
    7至9頁】、調解不成立證明書（見本院卷第12頁）、債務人
    全戶戶籍謄本（見本院卷第36頁）、租賃契約書（見本院卷
    第38至45頁）、郵局帳戶交易明細及存摺明細（見本院卷第
    46至53頁）、中華民國人壽保險商業同業公會保險業通報作
    業資訊系統資料查詢結果表（見本院卷第54頁）、民國108
    、109年度綜合所得稅各類所得資料清單（見本院卷第56、5
    7頁）、集保戶往來參加人明細資料表（見本院卷第121頁）
    、保管帳戶客戶餘額表（見本院卷第123頁）、客戶存券異
    動明細表（見本院卷第125頁）、投資人於各專戶無資料明
    細表（見本院卷第127頁）、投資人於清算交割銀行未開戶
    明細表（見本院卷第129頁）等為憑，堪信為真實。參酌債
    務人現年52歲（見本院卷第36頁），目前任職於胞姊經營之
    素食攤，每月薪資約3萬5,000元（見本院卷第84頁），並需
    與兄弟姊妹共同扶養母親，名下固有國泰人壽保險股份有限
    公司保單價值準備金5萬9,787元、三商美邦人壽保險股份有
    限公司保單價值準備金1萬223元（見本院卷第135、137頁）
    ，然依債權人陳報債務人之債務總額已達135萬4,599元（計
    算式：41萬6,043元＋7萬8,145元＋23萬442元＋7萬3,511元＋49
    萬6,123元＋6萬335元＝135萬4,599元，見消債調卷第21、26
    、27、29、31、32頁）觀之，足認債務人之財產、勞力、信
    用確不能清償全部債務。此外，復查無消債條例第6條第3項
    、第8條或第46條各款所定駁回更生聲請之事由，是債務人
    聲請更生，應屬有據，爰依首揭規定，裁定其應予開始更生
    程序，並命司法事務官進行本件更生程序。
四、爰裁定如主文。
中　　華　　民　　國　　111 　年　　 8　　月　　 1　　日
                  民事第一庭  法  官  黃筠雅
以上正本係照原本作成。
本件裁定不得抗告。
中　　華　　民　　國　　111 　年　　8 　　月　　3 　　日
                              書記官  陳芝箖